# 投资资产未过户

提问人：lsx308 时间：2017-02-17 11:26:49
请问： 2015 年 11 月新三板公司A和B合资成立C， 2015 年 11 月 25 日签署C章程， 2015 年 12 月 2 日C取得营业执照。注册资本 1000 万，实缴 400 万元，其中A占51%。 2016 年 12 月B将认缴的 294 万元转让给D， 12 月 28 日C收到新增注册资本 600 万元，其中D以评估后的房产246.5万元和土地使用权47.5万元出资。 2016 年 12 月 29 日会计师事务所出具验资报告，里面载有一句， 6 个月过户。截止审计现场结束日这两项资产尚未办理产权转移手续。 问题： 1 、验资报告是否符合规定？ 2 、A持股51%，如何在合并报告中披露这一事实？

回答人：chenyiwei
根据现行的《公司法》规定，以非货币财产出资的，只有在办理了财产权转移手续之后，才可以验资。目前实务操作中，只有极个别的个例（如非公司制企业改制为公司、企业合并、分立等在业务连续的前提下实现企业法人主体变更的情形）才允许在验资报告出具后办理产权变更。因此，应关注本案例中出资的效力，提请企业完善相关手续以消除瑕疵。 A应关注少数股东出资瑕疵的影响，必要时获取律师意见，在附注中披露相关的基本情况信息。

提问人：lsx308 时间：2017-02-18 09:37:27
在审计报告日如果没有消除，在合并报表中是否可以作为固定资产和无形资产管理呢？

回答人：chenyiwei
那要看是否符合资产的定义和确认条件，特别是该资产能否为本企业产生经济利益，是否已经实际由本企业控制等。